【裁判字號】    89,訴,2522
【裁判日期】    900213
【裁判案由】    違反槍砲彈藥刀械管制條例等
【裁判全文】
臺灣高雄地方法院刑事判決                        八十九年度訴字第二五二二號
    公  訴  人  臺灣高雄地方法院檢察署檢察官
    被      告  乙○○
    選任辯護人  文聞
                李汶哲律師
                張賜龍
    被      告  丁○○
    選任辯護人  張賜龍
右列被告因違反槍砲彈藥刀械管制條例案件，經檢察官提起公訴（八十九年度偵字第
二一六五四號），甲○判決如左：
    主  文
乙○○共同未經許可，持有手槍，處有期徒刑捌年，併科罰金新臺幣壹佰萬元，並於
刑之執行完畢或赦免後，令入勞動場所，強制工作參年，罰金部分如易服勞役以罰金
總額與陸個月之日數比例折算。
丁○○共同未經許可，持有手槍，累犯，處有期徒刑柒年，併科罰金新臺幣壹佰萬元
，並於刑之執行完畢或赦免後，令入勞動場所，強制工作參年，罰金部分如易服勞役
以罰金總額與陸個月之日數比例折算。
扣案之德國SIGSAUER廠製P226型口徑9mm之制式半自動手槍貳把、巴西TAURUS廠製PT9
9AF型口徑9mm之制式半自動手槍壹把、彈匣肆個、子彈玖顆均沒收。
    事  實
一、乙○○因前遭不詳飆車族之毆打，而亟思對其中不詳特定對象報復，於民國八十
    九年九月二十八日凌晨一時許，攜帶未經許可，而持有之德國SIGSAUER廠製P226
    型口徑9mm之制式半自動手槍二把、巴西TAURUS廠製PT99AF型口徑9mm之制式半自
    動手槍乙把、彈匣四個及子彈十八顆（其中十五顆上膛裝在前開二把德製手槍、
    三顆上膛裝在上開巴西製手槍），前往高雄市○○路、四維路口「寒舍」KTV，
    並召來丁○○（曾於八十七年間因賭博罪經法院判處有期徒刑八月確定甫於八十
    九年二月八日執行完畢）與劉信源共同飲酒，之後乙○○即與丁○○，基於預備
    殺人之犯意聯絡及行為分擔，俟機尋仇，並偕同不知情之劉信源（業經檢察官不
    起訴處分確定）搭車欲前往尋仇，於途中乙○○遂將上開巴西TAURUS廠製PT99AF
    型口徑9mm之制式半自動手槍乙把、彈匣一個及子彈三顆交予丁○○，丁○○乃
    予收受而未經許可共同持有之，嗣於民國八十九年九月二十八日凌晨三時三十分
    許，在高雄巿苓雅區○○○路與民權一路之某加油站，因尿急上廁所出來時為警
    臨檢時當場查獲，並扣得前開槍、彈及彈匣等，而上開槍、彈經警送請內政部警
    政署刑事警察局鑑驗並將其中九顆子彈試射結果，認均具有殺傷力。
二、案經高雄巿政府警察局苓雅分局移送臺灣高雄地方法院檢察署檢察官偵查起訴。
    理  由
一、右開事實，業據被告乙○○於警訊時坦承不諱，惟於偵查及甲○審理中固就自己
    持有上揭槍、彈及彈匣之犯行均予供認，然就被告丁○○部分卻翻異前供，辯稱
    ：槍、彈及彈匣等係伊所持有，因案發前甫飲酒，於搭計程車行經案發地點時，
    因欲如，乃將上開經警於伊身上起獲之二把手槍自所攜皮包中取出藏置在身，
    並將該尚餘一把手槍之皮包交予共同被告丁○○，丁○○並不知皮包內裝有手槍
    云云。而被告丁○○亦辯稱：該皮包係被告乙○○下車時交予伊，因亦要下車，
    自然將皮包攜帶在身；而伊不知皮包內裝有手槍，故見乙○○遭警盤查時，並未
    逃避，反係攜該皮包下車前往關心，致遭警查獲云云。被告二人並均否認有預備
    殺人之犯行。惟查，被告乙○○於警訊時業就前揭犯行供承不諱，並經證人即查
    獲之高雄巿政府警察局民權派出所警員丙○○到庭結證稱：伊與同時出勤之另一
    員警陳旭祥先盤查被告乙○○，伊碰到該被告左腰際查覺似乎有槍枝；等到支援
    警力到的時候，伊搜索乙○○身上還有另一把槍在口袋；其對於上述皮包並無印
    象；被告二人遭查獲時皆在上述加油站，伊確定被告丁○○並非自計程車下來等
    語。又被告丁○○與被告乙○○曾於八十二年間因違反槍砲彈藥刀械管制條例經
    甲○以八十三年訴字第二九九號各判處有期徒刑六月確定，有臺灣高雄地方法院
    檢察署刑案資料查註紀錄表二份在卷可考，被告丁○○既於七年多前即與被告乙
    ○○共犯槍砲彈藥刀械管制條例之案件，則對於乙○○持有槍械之行為自難委為
    不知；抑有進者，證人即前述同所警員陳旭祥亦到庭證述：當時伊喝令被告丁○
    ○趴下，搜查時嚇然發現有槍枝在該被告身體右側旁，槍並無經覆蓋，可以一眼
    看出是槍等語。即與被告二人同往之友人劉信源於偵查中亦供稱：查獲之槍彈是
    我看警察從他們（即被告）二人身上拿出來的等語；另被告乙○○於八十九年十
    月六、九日警訊時亦供稱被告丁○○有拿乙把手槍；被告乙○○於偵查中更供稱
    當時槍未包起來等語。再者，被告二人對於所謂搭乘計程車座位之供述互有出入
    ，被告乙○○供稱：丁○○坐在計程車前座，伊和另一人劉信源（業經不起訴處
    分）坐在後座云云；而被告丁○○則供稱：伊當時坐在後座，被告乙○○也坐在
    後座云云。二人對於如此明顯之情形尚為相左之供詞，足見被告丁○○所供均係
    事後卸責之詞，其辯稱不知所攜者係手槍等情，實不足採。次查被告等固矢口否
    認有預備殺人之犯行，辯稱伊等攜槍僅係為壯膽威嚇毆打被告乙○○之飆車族，
    然卻於案發之日之凌晨攜槍、彈外出復仇，且被告乙○○自承：有三顆子彈上膛
    。經甲○訊之：既係壯膽威嚇之用，何須有三顆子彈上膛（事實上前述十八顆子
    彈均已上膛）？該被告突遭此問乃不知所措，嗣方答稱：飆車族人太多，太兇悍
    云云置辯，其辯解顯不合常理而為飾卸之詞。另被告丁○○既明知所攜者係槍、
    彈，則難諉其不知前揭報復之情。是被告等顯係已經鎖定報復對象，基於預備殺
    人犯意之聯絡及行為之分擔，分持扣案槍、彈，以謀報復等情，洵堪認定。此外
    復有如主文第三項所示之槍、彈、彈匣扣案可證。而扣案之手槍三把及子彈十八
    顆，經警送請內政部警政署刑事警察局鑑驗結果，其中二把手槍係德國SIGSAUER
    廠製P226型口徑9mm之制式半自動手槍，一把手槍係巴西TAURUS廠製PT99AF型口
    徑9mm之制式半自動手槍，機械性能均良好，並認均具殺傷力；子彈十八顆（試
    射九顆），認均係制式口徑9mm子彈，認均具殺傷力，此有內政部警政署刑事警
    察局八十九年十月十七日刑鑑字第一四八二六一號鑑驗通知書乙紙在卷可稽，本
    件事證明確，被告等犯行堪以認定，應依法論科。
二、核被告所為，係犯槍砲彈藥刀械管制條例第七條第四項、第十二條第四項，及刑
    法第二百七十一條第三項之罪。被告二人就上揭犯行，有犯意之聯絡及行為之分
    擔，皆為共同正犯。被告等以一持有行為，同時持有手槍及子彈，觸犯構成要件
    不相同之罪名，為想像競合犯，應從一重之未經許可持有手槍罪論處。又該罪與
    另犯之預備殺人罪間，具方法結果之牽連關係，應從一重之持有手槍罪處斷。另
    被告丁○○曾於八十七年間因賭博罪經法院判處有期徒刑八月確定，甫於八十九
    年二月八日執行完畢，此有臺灣高雄地方法院檢察署刑案資料查註紀錄表乙份附
    卷可稽，五年內再犯有期徒刑以上刑之本罪，為累犯，應依法加重其刑。爰審酌
    被告乙○○未經許可，持有槍、彈預備殺人，並提供槍、彈予共同被告丁○○，
    共同實施前開犯行，對於社會治安有嚴重威脅，且於警訊中雖曾坦承所有犯行，
    惟於檢察官偵查中及甲○審理中，一再翻異前詞，對於被告丁○○之犯行迴護掩
    飾，犯罪後態度不佳；且被告素行不良，又已有違反槍砲彈藥刀械管制條例之前
    科，此亦有臺灣高雄地方法院檢察署刑案資料查註紀錄表乙紙在卷可按；而被告
    丁○○矢口否認其上述犯行，犯罪後態度亦非佳，且同為素行不良，並亦有上開
    刑案資料查註紀錄表在卷足憑，是以量刑均不宜輕縱等一切情狀，分別量處如主
    文第一、二項所示之刑，及各就罰金部份定易服勞役之折算標準，以示懲儆。且
    被告等經認其社會危險性重大，循有預防矯治之必要，爰依憲法第二十三條所定
    之比例原則，併依槍砲彈藥刀械管制條例第十九條第一項規定，諭知被告二人均
    應於刑之執行完畢或赦免後，令入勞動場所，強制工作三年，以資矯正。扣案之
    如主文第三項所示之槍、彈、彈匣（均係供本件扣案槍枝抽換使用）均係違禁物
    ，應依法沒收。至於扣案後經試射之九顆子彈，因試射後已不具殺傷力，並非子
    彈，非為違禁物，爰不予宣告沒收，併予敘明。
據上論斷，應依刑事訴訟法第二百九十九條第一項前段，槍砲彈藥刀械管制條例第七
條第四項、第十二條第四項、第十九條第一項、刑法第十一條前段、第二十八條、第
四十七條、第二百七十一條第三項、第五十五條、第四十二條第二項、第三十八條第
一項第一款、罰金罰鍰提高標準條例第二條、現行法規所定貨幣單位折算新臺幣條例
第二條，判決如主文。
本案經檢察官李門騫到庭執行職務。
中      華      民      國      九十      年      二      月    十三    日
                                      臺灣高雄地方法院刑事第六庭
                                          法  官  張世賢
右正本證明與原本無異
如不服本判決應於送達後十日內向甲○提出上訴狀
                                          書記官  蔡琬玲
中      華      民      國      九十      年      二      月    十三    日


司法院資訊處製作；財團法人民間司法改革基金會備份。
